# 其他债权投资的问题

提问人：Crab77 时间：2020-03-31 08:05:19
关于其他债权投资的公允价值变动的计量；如果 2018 年度没有发生减值损失， 2019 年度发生减值损失，那么在 2019年度计量公允价值变动时，不用考虑 2019 年度的减值损失；
如果 2018 年度发生了减值损失， 2019 年度也发生减值损失，那么在 2019 年度计量公允价值变动时，需要把 2018 年度的减值损失考虑进账面价值，然后再和公允价值比较吗

回答人：chenyiwei
可以这样理解。其他债权投资的期末计量，首先是按实际利率法确认利息收入，调整账面价值；第二步是以第一步调整后的账面价值与期末公允价值相比较，确认“其他综合收益——公允价值变动”；第三步是按照预期损失模型进行减值测试，将计算出的本年度应计提或转回的信用减值准备借记信用减值损失，贷记“其他综合收益——信用减值准备”。